【裁判字號】    99,交聲,351
【裁判日期】    990331
【裁判案由】    違反道路交通管理處罰條例聲明異議
【裁判全文】
臺灣桃園地方法院刑事裁定             99年度交聲字第351號
原處分機關  交通部公路總局新竹區監理所中壢監理站
異  議  人  乙○○
即受處分人
上列異議人即受處分人因違反道路交通管理處罰條例案件，對於
交通部公路總局新竹區監理所中壢監理站中華民國99年3 月17日
所為之處分（原處分案號：壢監裁字第裁53-DB0000000號），聲
明異議，本院裁定如下：
    主    文
異議駁回。
    理    由
一、按汽車駕駛人駕駛汽車，應遵守道路交通標誌、標線、號誌
    之指示，道路交通安全規則第90條前段定有明文，而道路交
    通標誌標線號誌設置規則第206條第5款第1 目規定「圓形紅
    燈」之行車管制號誌係表示禁止車輛通行，並不得超越停止
    線或進入路口，如汽車駕駛人，駕車行經有燈光號誌管制之
    交岔路口闖紅燈者，處新臺幣（下同）1,800 元以上5,400
    元以下罰鍰，並記違規點數3 點，道路交通管理處罰條例第
    53 條 及第63條第1 項第3 款亦定有明文。
二、本件異議人即受處分人乙○○於民國99年2 月4 日下午3 時
    40分許，駕駛車號218-MF號營業小客車，沿桃園縣桃園市○
    ○路往南崁方向行駛，行經有燈光號誌管制之中山路口時闖
    紅燈，為桃園縣政府警察局桃園分局（下稱舉發單位）執行
    勤務之員警甲○○以其有違反前揭道路交通管理處罰條例第
    53條規定之行為攔停掣單舉發，受處分人當場拒絕簽收舉發
    單。嗣受處分人於舉發通知單上所載應到案日期前向原處分
    機關提出申訴，經原處分機關函請舉發單位調查結果，仍認
    受處分人有前開違規行為，原處分機關乃依前開道路交通管
    理處罰條例第53條第1 項、第63條第1 項第3 款（漏載第3
    款）及違反道路交通管理事件統一裁罰基準表規定，於99年
    3 月17日裁處受處分人罰鍰2,700 元，並記違規點數3 點。
三、本件受處分人對於在前揭時、地駕駛車號218-MF號營業小客
    車，行經桃園縣桃園市○○路與中山路口並繼續沿中正路往
    南崁方向行駛之事實固不否認，惟矢口否認有闖紅燈之行為
    ，辯稱：「我是沿中正路往南崁方向行駛，因為看到有客人
    在中山路79號壽司店門口攔車，所以先右轉駛入交叉路口再
    左轉至中正路，並非直行，而我要駛入中正、中山路口時，
    中正路上的燈號是綠燈，所以我並直行闖紅燈，而且警察當
    時並非站在路口執行勤務。」云云。經查：受處分人在前開
    時、地闖紅燈為警舉發之違規事實，此有桃園縣政府警察局
    桃警局交字第DB0000000 號舉發違反道路交通管理事件通知
    單影本1 紙附卷可稽，而受處分人於舉發通知單上所載應到
    案日期前向原處分機關提出申訴，經原處分機關函請舉發單
    位調查結果認定受處分人違規屬實，亦有交通部公路總局新
    竹監理所中壢監理站99年3 月25日竹監壢字第0990007599號
    函1 份在卷足證，另參諸本件舉發員警甲○○於本院99年3
    月29日調查時到庭結證稱：「當天我在執行巡邏勤務，開巡
    邏車沿中山路往中壢市的方向行駛，在中山路與中正路口時
    看到受處分人所駕駛的營業小客車沿中正路穿越中正路與中
    山路口繼續往南崁方向行駛，因為當時我在的中山路是綠燈
    ，所以受處分人駛入路口時，中正路應該是紅燈，應此認定
    受處分人闖紅燈，而在中正、博受路口將受處分人攔停開單
    。」等語，復有訊問筆錄1 份在卷可按，且受處分人亦於聲
    明異議狀中自承「中山路是綠燈」，亦有聲明異議狀1 紙在
    卷足參，據此，已足使本院得有原處分機關所認定受處分人
    上揭違規行為屬實之確信。又按證人甲○○為原處分機關認
    定受處分人有前述違規行為之原證人，其到庭在本院法官面
    前以言詞供述本件訴訟上之待證事實，本院由其上開供述已
    得有受處分人確有前揭違規行為之心證，另於本件卷存證據
    資料內並無任何積極證據足以證明證人甲○○前開供述係屬
    虛偽，亦無有足以令人顯信其供述為不可採之品性證據或前
    科證據存在，本院自不得以證人甲○○為本件開單告發受處
    分人之員警而全盤抹煞其在訴訟上所具有之原證人資格。況
    查交通警察掣單舉發違反道路交通管理處罰條例所列之違規
    事實，本質上為行政處分，係公務員基於職務上之權力，依
    法就特定之具體事件所為之具公法上效果之單方面行政行為
    ，基於公務員為公法上行為具有公信力之原則，該行政行為
    當可被推定為真正，其據以依法處分之事實認定亦為正確無
    誤。從而，受處分人上揭空言否認，尚難採信。本件事證已
    臻明確，受處分人之上開違規行為堪以認定。
四、綜上所述，受處分人確有在前揭時、地闖紅燈之違規行為。
    從而，原處分機關依前開道路交通管理處罰條例第53條、第
    63 條第1項第3 款及違反道路交通管理事件統一裁罰基準表
    規定裁處受處分人罰鍰2,700 元，並記違規點數3 點，核無
    違誤，本件異議為無理由，應予駁回。
五、依道路交通管理處罰條例第87條第2 項、道路交通案件處理
    辦法第19條，裁定如主文。
中    華    民    國    99    年    3     月    31    日
                  刑事第八庭    法  官  葉藍鸚
以上正本證明與原本無異。
如不服本裁定，應於裁定送達後5 日內向本院提出抗告狀。
                                書記官  冒佩妤
中    華    民    國    99    年    4     月    6     日

司法院資訊處製作；財團法人民間司法改革基金會備份。
